# 上市公司对子公司进行股权激励，是否计入非经常性损益

提问人：Olivier_essence 时间：2018-07-05 10:03:04
请教陈版及各位大牛： 此问题的背景是上市公司拟对收购标的的管理层进行股权激励，但是又怕影响其对赌实现性。所以上市公司以自身股份对子公司管理层进行股权激励，子公司会产生相应的管理费用，该费用是否可以计入非经常性损益？
浏览了本版之前的帖子，上市公司的股权激励一般计入经常性损益，非上市公司可以计入非经常性损益，所以在这种情况下如何处理，请教~

回答人：chenyiwei
这部分支出不能在上市公司列入非经常性损益，但上市公司和业绩补偿义务人可以签订补充协议，约定为了衡量业绩实现情况这一特定目的，可将这部分费用加回到标的资产的净利润中。当然这个协议可能需通过股东大会批准才能生效。